臺北高等行政法院裁定
111年度交上字第324號
上  訴  人  趙文元                                      

被 上訴 人  桃園市政府交通事件裁決處

代  表  人  張丞邦（處長）
上列當事人間交通裁決事件，上訴人對於中華民國111年7月27日
臺灣桃園地方法院110年度交字第613號行政訴訟判決，提起上訴
，本院裁定如下：
    主  文
上訴駁回。
上訴審訴訟費用新臺幣柒佰伍拾元由上訴人負擔。
　　事實及理由
一、按對於交通裁決事件之判決提起上訴，非以其違背法令為理
    由，不得為之，且應於上訴理由中表明原判決所違背之法令
    及其具體內容之事由，或表明依訴訟資料可認為原判決有違
    背法令之具體事實之事由，行政訴訟法第237條之9第2項準
    用第235條第2項及第236條之1規定甚明。是對於地方法院交
    通裁決事件之判決上訴，非以其違背法令，且於上訴理由中
    表明上開事由之一者，即屬不應准許，自應認為不合法而駁
    回之。又依同法第237條之9第2項準用第236條之2第3項、第
    243條第1項規定，判決不適用法規或適用不當者，為違背法
    令；而判決有第243條第2項所列各款情形之一者，為當然違
    背法令。故當事人對於地方法院交通裁決事件之判決上訴，
    如依行政訴訟法第237條之9第2項準用第236條之2第3項、第
    243條第1項規定，以判決有不適用法規或適用不當為理由時
    ，其上訴狀或理由書應表明原判決所違背之法令及其具體內
    容；若係成文法以外之法則，應揭示該法則之旨趣，倘為司
    法院解釋，則為揭示該解釋之字號或其內容。如以行政訴訟
    法第237條之9第2項準用第236條之2第3項、第243條第2項所
    列各款情形為理由時，其上訴狀或理由書，應揭示合於該條
    項各款之事實。上訴狀或理由書如未依此項方法表明者，即
    難認為已對交通裁決事件之判決之違背法令有具體之指摘，
    其上訴自難認為合法。
二、緣上訴人於民國110年11月5日16時30分許，駕駛車牌號碼OO
    O-OO號營業遊覽大客車（下稱系爭車輛），行經桃園市○○區
    ○○路0段與○○路口時，在直行專用之中線車道左轉彎及在桃
    園市○○區○○路000號前無故於車道中暫停，經民眾檢舉，為
    桃園市政府警察局蘆竹分局（下稱舉發機關）員警於110年1
    1月17日以桃警局交字第DG3307201號及第DG3307202號舉發
    違反道路交通管理事件通知單（下稱系爭舉發單）對車主即
    姊妹遊覽汽車股份有限公司逕行舉發其有「在多車道左轉彎
    ，不先駛入內側車道」及「非遇突發狀況，在車道中暫停」
    等違規行為，違反道路交通管理處罰條例（下稱道交條例）
    第48條第1項第4款及第43條第1項第4款等規定，並均載明應
    於111年1月1日前到案。嗣上訴人於110年11月19日到案陳述
    意見並自承為駕駛人，被上訴人於110年12月21日仍認其於
    上開時、地有「在多車道左轉彎，不先駛入內側車道」及「
    非遇突發狀況，在車道中暫停」等違規事實明確，乃依道交
    條例第48條第1項第4款、第43條第1項第4款、第24條第1項
    第3款、第63條第1項第1款、第3款及第85條第1項等規定，
    以110年12月21日以桃交裁罰字第58-DG3307201號裁決書（
    下稱原處分1）及第58-DG3307202號裁決書（下稱原處分2）
    分別裁處上訴人罰鍰新臺幣（下同）600元，並記違規點數1
    點及罰鍰1萬8,000元，記違規點數3點，並應參加道路交通
    安全講習。上訴人不服原處分1與原處分2而提起行政訴訟，
    經臺灣桃園地方法院（下稱原審法院）以110年度交字第613
    號行政訴訟判決駁回（下稱原判決）。上訴人不服原判決而
    提起本件上訴。
三、上訴意旨略以：原判決所指「非遇突發狀況在車道中暫停」
    乃與事實不符，上訴人是跟檢舉人發生交通糾紛才停於車道
    上理論為何檢舉人要急煞停於車道上，害後車的上訴人差點
    撞上檢舉人的黑色奧迪5門車等語。
四、經查：上訴人前揭所指，業據原審法院勘驗檢舉人提供之行
    車紀錄器影像光碟，並依勘驗結果所顯示之內容認檢舉人車
    輛在接近桃園市○○區○○路與○○路口處時，即依序排隊停止以
    等待前方路口之圓形紅燈號誌（原審卷第45至46頁），所為
    符合道路交通安全規則第102條第1項第5款依車道連貫暫停
    之規定，難認檢舉人車輛有何上訴人所指之驟然急煞之情狀
    ，自無何不當駕駛情形，則上訴人於行進車道中任意暫停並
    下車走向檢舉人車輛與駕駛人爭論，確實已構成「非遇突發
    狀況，在車道中暫停」之違規行為無訛，原審業於原判決中
    詳細論述其心證形成之理由及證據之採納與取捨（原判決第
    5至8頁），本件上訴人之上訴理由無非係重申其於原審之主
    張，並就其於原審已提出而經原判決審酌論斷且指駁不採之
    部分復執陳詞據為上訴，而非具體表明有何合於不適用法規
    、適用法規不當、或行政訴訟法第243條第2項所列各款之情
    形，難認對原判決之如何違背法令已有具體之指摘。依首揭
    規定及說明，應認其上訴為不合法。　　
五、末按交通裁決事件之上訴，行政法院為訴訟費用之裁判時，
    應確定其費用額，此觀行政訴訟法第237條之9第2項準用第2
    37條之8第1項規定即明。本件上訴人對於交通裁決事件之上
    訴，既經駁回，則上訴審訴訟費用750元（上訴裁判費）自
    應由上訴人負擔，故併予確定如主文第2項所示。
六、據上論結，本件上訴為不合法。依行政訴訟法第237 條之8
    第1 項、第237條之9第2項、第236條之2第3項、第249條第1
    項前段、第104條，民事訴訟法第95條、第78條，裁定如主
    文。
中　　華　　民　　國　　111 　年　　11　　月　　30　　日
　　　　　          臺北高等行政法院第六庭
                              審判長法  官　許麗華
                                    法  官　郭銘禮
                                    法  官　林學晴  
上為正本係照原本作成。
不得抗告。
中　　華　　民　　國　　111 　年　　11　　月　　30　　日
          　　　　　　      　　　  書記官  劉道文